【裁判字號】    98,台上,7739
【裁判日期】    981224
【裁判案由】    違反醫師法
【裁判全文】
最高法院刑事判決            九十八年度台上字第七七三九號
上  訴  人  甲○○
上列上訴人因違反醫師法案件，不服台灣高等法院高雄分院中華
民國九十八年十月十五日第二審判決（九十八年度醫上訴字第六
號，起訴案號：台灣屏東地方法院檢察署九十八年度偵字第二０
二八號），提起上訴，本院判決如下:
    主  文
上訴駁回。
    理  由
按刑事訴訟法第三百七十七條規定，上訴於第三審法院，非以判
決違背法令為理由，不得為之。是提起第三審上訴，應以原判決
違背法令為理由，係屬法定要件。如果上訴理由書狀並未依據卷
內訴訟資料，具體指摘原判決不適用何種法則或如何適用不當，
或所指摘原判決違法情事，顯與法律規定得為第三審上訴理由之
違法情形，不相適合時，均應認其上訴為違背法律上之程式，予
以駁回。本件原判決撤銷第一審之判決，改判仍論處上訴人甲○
○未取得合法醫師資格，擅自執行醫療業務罪刑（處有期徒刑二
年，緩刑五年，並向國庫支付新台幣一百萬元），已敘明所憑之
證據及認定之理由；從形式上觀察，並無判決違背法令之情形存
在。查原判決認定上訴人未取得牙醫師資格，擅自為胡吳魯等人
裝置假牙、治療齟齒及拔牙等牙醫醫療行為，時間係自民國八十
七年間起，繼續至九十七年十一月十二日查獲止。而擅自執行醫
療業務，本質上即係反覆實行同種類之多數行為，僅包括的成立
一罪。上訴人之行為既繼續至刑法九十四年二月二日修正公布、
九十五年七月一日施行後，自無新舊法比較適用之問題。原判決
依修正後刑法第七十四條規定，斟酌情形，命為附負擔之緩刑宣
告，自無適用法則不當之違法情事。上訴意旨以其犯罪係自八十
七年間開始，應適用修正前刑法之規定諭知緩刑，不得附加負擔
云云，任意指摘原判決違法，不符第三審上訴之法定要件。復謂
上訴人因家境清寒，早年在牙科診所充當學徒，並學習齒模技術
五年，返鄉定居後，因家鄉牙科醫療資源缺乏，且迫於謀生，始
誤觸本案；公訴檢察官於審理中亦稱上訴人無照行醫，係社會供
需問題。又上訴人犯後已坦承不諱，深具悔意，參酌同類案件，
原判決命上訴人向國庫繳納鉅額金錢，有違平等原則云云，對於
原審刑罰裁量職權之適法行使，砌詞爭執，亦非適法之第三審上
訴理由。其上訴為違背法律上之程式，應予駁回。
據上論結，應依刑事訴訟法第三百九十五條前段，判決如主文。
中    華    民    國  九十八  年   十二   月  二十四  日
                      最高法院刑事第十庭
                          審判長法官  花  滿  堂
                                法官  黃  正  興
                                法官  陳  東  誥
                                法官  林  錦  芳
                                法官  洪  昌  宏
      本件正本證明與原本無異
                                      書  記  官
中    華    民    國  九十八  年   十二   月  二十八  日
                                                      Ｅ


司法院資訊處製作；財團法人民間司法改革基金會備份。
